【裁判字號】    89,交易,518
【裁判日期】    900301
【裁判案由】    過失傷害
【裁判全文】
台灣桃園地方法院刑事判決                        八十九年度交易字第五一八號
    公  訴  人  臺灣桃園地方法院檢察署檢察官
    被      告  丙○○
右列被告因過失傷害案件，經檢察官提起公訴（八十九年度偵字第一二三五四號），
本院判決如左：
        主  文
丙○○因過失傷害人，處有期徒刑參月，如易科罰金以參佰元折算壹日。
        事  實
一、丙○○於民國（下同）八十九年四月十四日二時五分許，酒後（經檢測結果血中
    酒精含量為0.04mg／l，未違反道路交通安全規則第一百十四條第二款規定)駕駛
    車號ＧＶ－三０三五號自用小客車，沿桃園縣中壢市○○○路○段由中壢市區往
    中壢高中方向行駛，本應注意汽車在雙向二車道行駛時，在劃有行車分向線之路
    段，不得駛入來車之車道內，依當時之情形，又無不能注意之情形，竟於駛至桃
    園縣中壢市○○○路○段八十四號對面之新明國小時，不注意而駛入對向車道，
    適對向車道慢車道有甲○○駕駛附載乙○○之車牌號碼ＩＵＬ─二一三號重型機
    車駛至該段八十四號前，因閃避不及，即遭丙○○所駕前揭自用小客車衝撞倒地
    ，致甲○○受有上顎二顆正中門牙脫落、二顆側門牙折斷牙髓暴露、下顎二顆正
    中門牙脫落、二顆側門牙折斷牙髓亦暴露、右股骨骨折、顏面多處撕裂傷（一五
    乘一乘二公分、九乘０．五乘０．五公分）、胸部多處撕裂傷（一七乘０．五乘
    ０．五乘一公分、一四乘０．五乘０．五公分）、乙○○受有右肘挫傷併撕裂傷
    二公分之傷害。案發後丙○○報警處理並留在現場，向承辦警員王坤煜坦承駕車
    肇事，並隨同承辦警員至警局接受偵訊。
二、案經丙○○自首暨甲○○、乙○○訴由桃園縣警察局中壢分局報請臺灣桃園地方
    法院檢察署檢察官偵查起訴。
        理  由
一、訊據被告丙○○固對於右開時、地駕車與告訴人甲○○、乙○○發生車禍，致告
    訴人受傷等事實供承不諱，但辯稱：事發當時有一部自用小客車自後衝撞伊車，
    伊才衝入對向車道云云。惟查，被告丙○○所駕ＧＶ─三０三五號自用小客車左
    後保桿、左後車燈及左後行李箱蓋雖有受損（參八十九年度偵字第一一一三三號
    卷第二十一、二十二頁所附之照片），但因被告撞及告訴人機車之後，又撞到停
    放路旁另外二部自小客車及二部機車（參卷附桃園縣警察局道路交通事故調查報
    告表及照片），被告車子左後方受損是否確係遭不明車輛撞擊所致，即有可疑。
    且經承辦警員至現場附近訪查攤販、居民，是否有人目擊被告車子遭人從後追撞
    但訪查並無結果，警員並查詢附近修車廠，因事發時間係深夜，亦無修車廠營業
    ，告訴人於遭撞前亦未聽聞有何車輛撞擊聲響，此有承辦警員歐陽勇之報告書一
    份附卷及經告訴人陳述明確，被告所辯尚難採信。此外，復有桃園縣警察局道路
    交通事故調查報告表、診斷證明書三紙附卷足憑。
二、汽車駕駛人本應注意汽車在雙向二車道行駛時，在劃有行車分向線之路段，不得
    駛入來車之車道，道路交通安全規則第九十七條第二款定有明文。查被告駕駛車
    號ＧＶ－三０三五號自用小客車，沿桃園縣中壢市○○○路○段由中壢市區往中
    壢高中方向行駛，本應注意前揭規定，且依桃園縣警察局道路交通事故調查報告
    表所載當時之天候雖為雨、光線為夜間無照明，但路面無障礙物、視距良好、行
    車管制號誌正常運作且劃有雙向禁止超車線之分向設施等，並無不能注意應在遵
    行車道內行駛之情形，竟於駛至桃園縣中壢市○○○路○段八十四號對面之新明
    國小時，不注意而駛入對向車道，適對向車道慢車道有甲○○駕駛附載乙○○之
    車牌號碼ＩＵＬ─二一三號重型機車駛至該段八十四號前，因閃避不及，即遭丙○○所駕前揭自用小客車衝撞倒地，致甲○○、乙○○受有前述之傷害，被告違
    反道路交通安全規則第九十七條第二款規定至明。本件經送台灣省桃園縣區車輛
    行車事故鑑定委員會鑑定結果，亦認被告丙○○駕駛自小客車侵入對向來車道為
    肇事原因，此有鑑定書一份附卷可資佐證。是被告行為顯有過失，且其過失行為
    與被害人甲○○、乙○○之受傷間顯有相當因果關係，本件事證已臻明確，被告
    犯行堪以認定。
三、核被告丙○○所為，係犯刑法第二百八十四條第一項前段之過失傷害罪。案發後
    被告於告訴人皆送醫後留在現場，向承辦警員王坤煜坦承駕車肇事，並隨同承辦
    警員至警局接受偵訊，此業據被告陳述明確，並有警員歐陽勇之報告書載明「線
    上巡邏同仁警員王坤煜立即到場處理，到場時傷者甲○○、乙○○已送醫救護，
    巡邏同仁立即測繪現場圖並將肇事者丙○○帶回所內」等語附卷可證，被告於犯
    罪後、該管公務員未發覺其犯罪前，向桃園縣警察局中壢分局警員自首而接受裁
    判，應依刑法第六十二條前段規定減輕其刑。爰審酌被告過失程度、被告素行、
    及犯罪後態度等一切情狀，量處被告如主文所示之刑，並諭知易科罰金之折算標
    準。被告行為後，刑法第四十一條於九十年一月十日經修正公布，並於同年月十
    二日生效，易科罰金之適用範圍擴大為最重本刑五年以下有期徒刑之罪，並明定
    併合處罰之數罪，如各罪均得易科罰金者，其應執行之刑逾六月時，亦得適用之
    ，比較新舊法之結果，以裁判時即修正後之刑法第四十一條對被告較為有利，依
    刑法第二條第一項前段規定應適用裁判時之法律。
據上論斷，應依刑事訴訟法第二百九十九條第一項前段，刑法第二百八十四條第一項
前段、第六十二條前段、第二條第一項前段、修正後第四十一條第一項，罰金罰鍰提
高標準條例第一條前段、第二條，判決如主文。
本案經檢察官陳美華到庭執行職務。
中        華        民        國      九十     年     三    月    一    日
                                   台灣桃園地方法院交通法庭
                                       法  官  張淑芬
如不服本判決，應於判決送達後後十日內，向本院提出上訴狀。
附錄論罪科刑依據之法條
刑法第二百八十四條
因過失傷害人者，處六月以下有期徒刑、拘役或五百元（已提高十倍為五千元）以下
罰金。致重傷者，處一年以下有期徒刑、拘役或五百元（已提高十倍為五千元）以下
罰金。


司法院資訊處製作；財團法人民間司法改革基金會備份。
